臺灣橋頭地方法院民事判決
111年度橋簡字第136號
原      告  富民華廈管理委員會

法定代理人  徐昀    
訴訟代理人  王叡齡律師
複代理人    陳建誌律師
被      告  許素華  
兼上一人
訴訟代理人  陳志德  
上列當事人間請求排除侵害事件，本院於民國111年11月10日言
詞辯論終結，判決如下：
    主  文
原告之訴駁回。
訴訟費用由原告負擔。
    事實及理由
一、原告主張：被告許素華為門牌號碼高雄市○○區○○街000 號「
    富民華廈大樓」（下稱富民大樓）之區分所有權人，被告陳
    志德為許素華之夫，其等分別無權占有富民大樓地下室一樓
    之共用部分即坐落高雄市○○區○○段○○段000○號建物（下稱系
    爭共用部分建物）內如附圖所示編號21、46號平面停車位（
    下合稱系爭車位），供停放其等所有車牌號碼000-0000、AR
    B-6712號車輛，被告應騰空移除上開車輛，將所占用之車位
    返還予全體共有人。爰依民法第767條第1項、第821條規定
    ，提起本訴等語。並聲明：㈠陳志德應將系爭共用部分建物
    內地下室一樓如附圖編號21號平面停車位上之車輛騰空移除
    ，並將該車位返還予全體共有人。㈡許素華應將系爭共用部
    分建物內地下室一樓如附圖所示編號46號平面停車位上之車
    輛騰空移除，並將該車位返還予全體共有人。
二、被告則以：等語，資為抗辯，並聲明：原告之訴駁回。
三、兩造不爭執之事項：
  ㈠許素華為門牌號碼高雄市○○區○○街000號富民大樓之區分所有
    權人，陳志德為許素華之夫。
  ㈡陳志德、許素華分別將其等所有車牌號碼000-0000、ARB-671
    2號車輛，停放在富民大樓地下室一樓之共用部分即坐落高
    雄市○○區○○段○○段000○號建物內如附圖所示編號21、46號平
    面停車位。
  ㈢許素華於85年4月12日，以買賣為原因，登記取得富民大樓26
    號7樓房屋（下稱系爭房屋）之區分所有權，其前手即第一
    次登記之所有權人為楊天福。（本院卷第163 頁）
四、本件之爭點：
    原告依民法第767條第1項、第821條規定，請求被告將系爭
    共用部分建物內系爭車位上之車輛騰空移除，並將該車位返
    還予全體共有人，有無理由？
五、本院之判斷：
  ㈠按所有人對於無權占有或侵奪其所有物者，得請求返還之。
    對於妨害其所有權者，得請求除去之，民法第767條第1項前
    段及中段定有明文。又按以無權占有為原因，請求返還土地
    者，占有人對土地所有權存在之事實無爭執，而僅以非無權
    占有為抗辯者，土地所有權人對其土地被無權占有之事實無
    舉證責任，占有人自應就其取得占有係有正當權源之事實證
    明（最高法院106年度台上字第2511號判決意旨參照）。依
    兩造不爭執事項㈡所載，被告對其等占用系爭車位乙情，並
    無爭執，應就其有權占有系爭車位之事實，負舉證責任。
  ㈡經查，被告於本院陳稱：楊天福是與建商合建富民大樓的地
    主，有多個停車位，我向楊天福購買系爭房屋時，楊天福說
    賣我地下室22號車位，但後來發現22號車位並非正式的車位
    ，遭到管委會反對，楊天福才書立協議書，補償地下室21、
    46、47號車位給我等語（見本院卷第217頁），並提出與所
    述相符，由許素華、楊天福於88年4月29日所書立，訴外人
    即當時原告主任委員吳和成擔任見證人之協議書1紙為證（
    下稱系爭協議書，見本院卷第131頁），經本院檢具系爭協
    議書，函詢吳和成系爭協議書是否真正、內容是否實在，吳
    和成於111年9月22日具狀（下稱系爭書狀）回復略以：88年
    間我是管理委員會主任委員，系爭協議書確為吳和成簽名蓋
    章，內容所言與事實吻合無誤，系爭車位之使用權為許素華
    所有等語（見本院卷第221頁、第239頁），核與富民大樓住
    戶規約附件三停車場管理辦法第13條規定：本停車場車位如
    所有人欲轉讓、出租或出售，應以本大樓住戶為原則，不得
    轉讓或租、售非本大樓住戶等語（見本院卷第45頁），及原
    告於本院陳稱：富民大樓停車位之約定專用權，可以在住戶
    間轉讓，規約未明確規定轉讓須經原告同意，原告也未留存
    住戶間轉讓的資料，只有向車位實際使用人收取清潔費等語
    無悖（見本院卷第217頁），綜合上開證據，足認楊天福與
    許素華業於88年4月29日書立系爭協議書，約定由楊天福將
    系爭車位之約定專用權轉讓予許素華，應認被告就其等有權
    占有系爭車位之事實，已盡舉證責任。
  ㈢原告雖主張吳和成並未到庭具結作證，且被告向楊天福購買
    系爭房屋時，並未移轉登記共用部分之應有部分，否認系爭
    協議書及系爭書狀之形式及實質真正等語。按私文書，除他
    造於其真正無爭執者外，應由舉證人證明其真正，民事訴訟
    法第357 條定有明文。本院斟酌本件審理中，二度傳喚證人
    吳和成到庭作證，開庭通知均合法送達證人吳和成，吳和成
    收受後亦二度以患病為由具狀請假（見本院卷第173、177、
    193、211頁），而本院前揭函詢系爭協議書事項之公文，亦
    係寄送至吳和成同一住址經其收受後，經其以系爭書狀回復
    （見本院卷第223、239頁），已足認系爭書狀為真正，而依
    系爭書狀所載內容，亦可徵被告提出之系爭協議書為真正，
    又觀諸原告所提出之富民大樓住戶規約，亦未規定住戶間移
    轉停車位約定專用權時 ，須一併就讓與人所有共用部分之
    應有部分辦理所有權移轉登記，原告前開主張，並非可取。
六、綜上所述，原告依民法第767條第1項、第821條規定，請求
    被告將系爭共用部分建物內地下室一樓如附圖編號21、46號
    平面停車位上之車輛騰空移除，並將該車位返還予全體共有
    人，為無理由，應予駁回。
七、本件事證已臻明確，兩造其餘主張陳述及所提之證據，經審
    酌後於本件判決結果無影響，爰不逐一論述，附此敘明。
八、據上論結，原告之訴為無理由，判決如主文。
中　　華　　民　　國　　111 　年　　11　　月　　30　　日
          　　     橋頭簡易庭  法    官  張立亭  
以上正本係照原本作成。
如不服本判決，應於送達後20日內，向本院提出上訴狀並表明上
訴理由，如於本判決宣示後送達前提起上訴者，應於判決送達後
20日內補提上訴理由書（須附繕本）。
中　　華　　民　　國　　111 　年　　11　　月　　30　　日
      　　　　　　　　　　　　書　記　官  許雅瑩